臺灣臺南地方法院刑事判決　　　　　　　 96年度訴字第737號
　　公　訴　人　臺灣臺南地方法院檢察署檢察官
　　被　　　告　丙○○
　　指定辯護人　許永明律師
　　被　　　告　乙○○
　　　　　　　　　　　　6
　　　　　　　　　　　　（現另案於臺灣臺南監獄執行中）
上列被告因違反毒品危害防制條例等案件，經檢察官提起公訴（
96年度偵字第7148號），本院判決如下：
    主  文
丙○○共同連續販賣第一級毒品，累犯，處有期徒刑拾伍年。販
賣毒品所得之新臺幣貳拾柒萬肆仟元沒收，如全部或一部不能沒
收時，以其財產抵償之。
乙○○於檢察官偵查時，證人於案情有重要關係之事項，供前具
結，而為虛偽陳述，累犯，處有期徒刑陸月。
    事  實
一、丙○○曾於民國92年間，因違反毒品危害防制條例案件，經
    本院判處有期徒刑10月確定，甫於93年11月8日執行完畢。
    竟仍不知悔改，因沾染毒癮，乏錢供購買毒品施用，復基於
    販賣第一級毒品海洛因營利之概括犯意，或伊獨自一人，或
    與綽號「阿母」之郭金雀、綽號「阿川」之侯柏川共同，或
    與黃偉傑共同，自94年10月間起至95年3月中旬止，計有下
    列販賣海洛因犯行：
(一)、丙○○於94年5、6月間某日起至95年1月間止，先後20次，
    以0000000000號、0000000000號行動電話與丁○○、戊○○
    連絡後，在台南市殯儀館附近、台南市○○○街丁○○與戊○○租屋處等處，販賣海洛因予丁○○、戊○○，每次各售
    交1包（二分半），每次收取價款新台幣（以下同）5千元。
(二)、丙○○與綽號「阿母」之郭金雀、綽號「阿川」之侯柏川基
    於共同販賣第一級毒品海洛因營利之共同犯意聯絡，自94年
    5、6月間某日起至同年6月間止，先後30次，推由丙○○出
    面以0000000000號、0000000000號行動電話與庚○○、己○○連絡後，在台南市市立醫院附近巷口，販賣海洛因予庚○○、己○○，其中20次售交1包（二分半），每次收取價款6
    千元，其餘10次售交1小包，每次收取價款1千元。
(三)、丙○○自95年1月間某日起至同年6、7月止，先後5次，以00
    00000000號、0000000000號行動電話與洪聰勳連絡後，在台
    南市○○路○段洪聰勳住處附近，販賣海洛因予洪聰勳，每
    次售交1小包，收取價款2千元。
(四)、丙○○與黃偉傑基於共同販賣第一級毒品海洛因營利之共同
    犯意聯絡，自95年2月間某日起至同年4月間某日止，先後7
    次，先由丙○○以0000000000號、0000000000號行動電話與
    魏江明連絡後，再由黃偉傑出面在台南市○○路與生產路台
    糖加油站，販賣海洛因予魏江明，每次各售交1小包，收取
    價款2千元。
(五)、丙○○於95年2、3月間，先後2次，以0000000000號行動電
    話與乙○○連絡後，在台南市○○路，販賣海洛因予乙○○
    ，每次售交1包，收取價款1萬元。
二、乙○○曾於民國92年間因犯公共危險罪，經本院以92年度新
　　交簡字第298號判處有期徒刑6月確定；又因違反毒品危害防
    制條例、偽證案件，經本院分別以92年度訴字第906號、93
    年度訴字第261號判處有期徒刑10月及5月確定，嗣經定執行
    刑為有期徒刑1年2月，前後二案接續執行，於94年7月6日縮
    刑期滿執行完畢。竟猶不知悔改，明知其確曾於上開事實欄
    一之(五)所示之時地，以所示之價格，向丙○○購得海洛因2
    次。詎於96年5月10日下午2時許，在台灣台南地方法院檢察
    署檢察官偵查庭中，就丙○○販賣毒品案件，以證人身分做
    證時，供前具結，偽稱：伊沒有向丙○○購買過海洛因，伊
    不認識也沒有見過丙○○云云，而於案情有重要關係之事項
    ，而為虛偽陳述。嗣其於同年月17日該署檢察官偵查庭中，
    自白上開偽證犯行。
    理  由
甲、證據能力方面：
    本件下採之論罪證據資料，其中證人洪聰勳、魏江明、乙○○於偵查中之供述，雖係被告丙○○以外之人於審判外之陳
    述，惟渠等均業經具結，且本院亦查無該等言詞陳述作成時
    ，有何非出於自由意志之不適當情況，依照刑事訴訟法第一
    百五十八條之三、第一百五十九條之一第二項之規定，自得
    採為本案認定犯罪事實之證據；證人丁○○、戊○○、丙○○於警訊時之供述，雖係被告以外之人於審判外之陳述，惟
    檢察官、被告丙○○及其辯護人、被告乙○○於本院審判程
    序同意作為證據，本院亦查無該言詞陳述作成時，有何非出
    於自由意志之不適當情況，依照同法第一百五十九條之五第
    一項之規定，自得採為本案認定犯罪事實之證據；又被告丙○○使用門號0000000000號、0000000000號之行動電話監聽
    譯文乙份，係依據臺灣臺南地方法院檢察署甲○朝義聲監續
    字第001375、001408、000057、000148、000236、000316
    、000538號所製作，係依法定程序執行通訊監察所取得之派
    生證據，有通訊監察書七份在卷可稽，而上開被告於審判中
    經本院就上揭通訊監聽譯文令其辯認時，並不否認監聽譯文
    之內容為真正，則該監聽譯文自得採為本案認定犯罪事實之
    證據（最高法院九十五年度台上字第三一二八號判決意旨參
    照）。
乙、認定事實方面：
(一)、上開事實欄一所示事實，業據被告丙○○於本院審理中坦承
    不諱（見本院卷第87頁），核與證人丁○○、戊○○於警訊
    時證述之買受毒品情節（見警卷第28、29、37、38頁）、證
    人庚○○、己○○於本院審理中結證之買受毒品情節（見本
    院卷第84、85頁）、證人洪聰勳、魏江明、乙○○於偵查中
    結證之買受毒品情節（見偵卷第73、74、53、54、81、82頁
    ）相符，並有上開被告丙○○使用門號0000000000號、00
    00000000號之行動電話監聽譯文乙份及台灣台南地方法院檢
    察署通訊監察書七份附卷足憑（見偵卷第6至30頁）。且近
    來政府為杜絕毒品之氾濫，對於查緝施用及販賣毒品之工作
    ，無不嚴加執行，被告丙○○與上開買受人彼此間，並非親
    故，其販賣毒品予渠等，衡諸常情，自不可能僅甘冒販賣毒
    品重刑處罰之高度風險，而全無從中意圖營利之理，故其上
    開販毒行為，顯有營利意圖，亦足認定。罪證明確，被告丙○○犯行堪以認定。至其販賣予證人丁○○、戊○○、庚○○、己○○、魏江明毒品次數、每次交易價格，因渠等均未
    能證述明確之數目，故本院採有利於被告丙○○之認定，從
    渠等供述中之最低價格、最少次數認定，據此被告上開事實
    欄(一)至(五)販賣毒品之所得總計為27萬4千元（10萬+13萬+1萬
    +1.4 萬+2萬）併此敘明。
(二)、上開事實欄二所示事實，業據被告乙○○於本院審理中坦承
    不諱（見本院卷第87、88頁），核與證人即被告丙○○於警
    訊中證述情節相符（見警卷第2頁），並有被告乙○○之偵
    訊筆錄在卷足佐，罪證明確，被告犯行堪以認定。
丙、新舊法比較適用方面：
(一)、查被告二人行為後，刑法已於九十四年二月二日修正公布，
    並於九十五年七月一日生效施行，行為後法律有變更者，適
    用行為時之法律，但行為後之法律有利於行為人者，適用最
    有利於行為人之法律，刑法修正後第二條第一項定有明文。
    茲比較本案所涉新舊刑法如下：
1.刑法第五十六條之連續犯規定，業經刪除，則被告丙○○所犯
  罪名，依新法應依數罪併罰之規定分論併罰，此刪除雖非犯罪
  構成要件之變更，但顯已影響行為人刑罰之法律效果，自屬法
  律有變更，比較新、舊法結果，修正後之規定顯非較有利於被
  告丙○○。
2.被告丙○○曾於民國92年間，因違反毒品危害防制條例案件，
  經本院判處有期徒刑10月確定，於93年11月8日執行完畢；被
  告乙○○則曾於民國92年間因犯公共危險罪，經本院以92年度
  新交簡字第298號判處有期徒刑6月確定，又因違反毒品危害防
  制條例、偽證案件，經本院分別以92年度訴字第90 6號、93年
  度訴字第261號判處有期徒刑10月及5月確定，嗣經定執行刑為
  有期徒刑1年2月，前後二案接續執行，於94年7月6日縮刑期滿
  執行完畢，有台灣高等法院被告全國前案紀錄表二份附卷可按
  ，渠二人於五年內再故意犯本件有期徒刑以上之罪，不論依修
  正前之刑法第四十七條，或修正後之刑法第四十七條第一項之
  規定，均構成累犯，修正後規定對被告二人而言並未較為有利
  。
3.刑法第33條第5款由原先之「罰金：1元以上」，修正為「罰金
  ：新臺幣1千元以上，以百元計算之」，修正後規定並未較有
  利於被告丙○○。
4.刑法第64條第2項由原先之「死刑減輕者，為無期徒刑或為15
  年以下12年以上有期徒刑」，修正為「死刑減輕者，為無期徒
  刑」，修正後規定對被告丙○○而言，顯然並未較為有利。
5.刑法第65條第2項由規定：「無期徒刑減輕者，為七年以上有
  期徒刑」，修正為：「無期徒刑減輕者，為二十年以下十五年
  以上有期徒刑。」修正後規定對被告丙○○而言，顯然並未較
  為有利。
6.經上綜合比較結果，本件應依刑法修正後第二條第一項規定，
  一體適用上開修正前之刑法相關規定，對於被告二人較為有利
  。至刑法第五十九條原規定：「犯罪之情狀顯可憫恕者，得酌
  量減輕其刑。」修正為「犯罪之情狀顯可憫恕，認科以最低度
  刑仍嫌過重者，得酌量減輕其刑。」依最高法院９５年第８次
  刑事庭決議，認係酌減審認標準見解之明文化，非屬法律變更
  ，故不生新舊法比較適用之問題。併此敘明。
丁、論罪科刑方面：
    核被告丙○○所為，係犯毒品危害防制條例第4條第1項之販
    賣第一級毒品罪；被告乙○○所為，係犯刑法第168條之偽
    證罪。被告丙○○持有海洛因之低度行為，應為其販賣之高
    度行為所吸收，不另論罪。被告丙○○與黃偉傑間，就販賣
    毒品予魏江明部分，被告丙○○與綽號「阿母」之郭金雀、
    綽號「阿川」之侯柏川間，就販賣毒品予庚○○、己○○部
    分，各具有犯意聯絡及行為分擔，均為共同正犯。被告丙○○先後多次犯行，時間緊接，犯罪構成要件相同，顯係基於
    一個概括犯意反覆為之，應依連續犯之規定論以一罪，除法
    定本刑為死刑或無期徒刑部分，依法均不得加重其刑外，其
    餘法定本刑罰金部分，應依法加重其刑。且渠二人均應論以
    累犯，已如前述，惟被告丙○○所犯上開罪名之法定本刑為
    死刑或無期徒刑部分，依法均不得加重其刑外，其餘法定本
    刑罰金部分，應依法遞加重其刑，被告乙○○部分則應依法
    加重其刑。再被告丙○○雖有販賣多次海洛因予丁○○等人
    施用之事實，但因沾染毒癮，乏錢供購買毒品施用致有該犯
    行，每次販賣之毒品數量及所得價金非多，與坊間整批大量
    毒品，追求高額之價差利潤之大盤販毒者有別，且審理中坦
    白認過，已有悔意，而販賣毒品海洛因之法定刑為死刑或無
    期徒刑，衡情若處以法定最低刑，依社會一般觀念不無情輕
    法重之處，是其犯罪情狀尚堪憫恕，酌依修正刑法第59條規
    定減輕其刑；而被告乙○○於本案偵查中自白其偽證犯行，
    應依刑法第172條規定，減輕其刑。渠二人之法定刑有上開
    加重及減輕之情形，應依法先加重後減輕之。爰審酌被告二
    人均有上述前科，素行非佳，竟均仍不知悔改，被告丙○○
    復再犯販賣第一級毒品犯行，多次販賣散佈毒害營利，犯罪
    所生危害甚重，被告乙○○復再犯偽證罪，犯罪所生危害非
    輕，惟被告丙○○有上開情堪憫恕之情事，被告乙○○已於
    偵查中自白，二人於審理中均坦承犯行，態度良好等一切情
    狀，分別量處如主文第1、2項所示之徒刑，以示懲儆。被告
    丙○○販賣毒品所得之新臺幣貳拾柒萬肆仟元，應依毒品危
    害防制條例第19條第1項規定宣告沒收，如全部或一部不能
    沒收時，以其財產抵償之。至被告丙○○販賣毒品所用之00
    00000000號、0000000000號行動電話，無證據足資證明係其
    或共犯所有，且並未扣案，亦無證據證明仍存在，爰不予宣
    告沒收，併此敘明。
戊、據上論斷，應依刑事訴訟法第二百九十九條第一項前段，毒
    品危害防制條例第四條第一項、第十九條第一項，刑法第十
    一條前段、第二條第一項前段、第二十八條、第五十九條、
    第一百六十八條、第一百七十二條，修正前刑法第五十六條
    、第四十七條，判決如主文。
中　　華　　民　　國　　96　　年　　 9　　月　　14 　日
                  刑事第一庭  審判長  法  官  陳顯榮
                                      法  官  鍾邦久
                                      法  官  柯顯卿
以上正本證明與原本無異。
如不服本判決應於收受本判決後10日內向本院提出上訴書狀，並
應敘述具體理由。如未敘述上訴理由者，應於上訴期間屆滿後20
日內向本院補提理由書狀（均須按他造當事人之人數附繕本）「
切勿逕送上級法院」。
　　　　　　　　　　　　　　　　　    書記官  郭子誠
中　　華　　民　　國　　96　　年　　9 　　月　　14　　日
附錄所犯法條：
毒品危害防制條例第4條第1項：
製造、運輸、販賣第一級毒品者，處死刑或無期徒刑；處無期徒
刑者，得併科新臺幣 1千萬元以下罰金。
刑法第168條：
  於執行審判職務之公署審判時或於檢查官偵查時，證人、鑑定
  人、通譯於案情有重要關係之事項，供前或供後具結，而為虛
  偽陳述者，處七年以下有期徒刑。
